【裁判字號】    99,簡上,62
【裁判日期】    990312
【裁判案由】    偽造文書
【裁判全文】
臺灣臺北地方法院刑事判決              99年度簡上字第62號
上  訴  人  臺灣臺北地方法院檢察署檢察官
被      告  乙○○
上列上訴人因被告偽造文書案件，不服本院於中華民國98年12月
31日所為之98年度簡字第4457號第一審判決（聲請簡易判決處刑
案號：98年度偵字第24488號），提起上訴，本院管轄第二審之
合議庭判決如下：
    主  文
原判決撤銷。
乙○○行使偽造私文書，足以生損害於公眾及他人，處有期徒刑
參月，如易科罰金，以新臺幣壹仟元折算壹日；緩刑貳年，緩刑
期間付保護管束，並應於緩刑期間，向執行檢察官指定之公益團
體、地方自治團體或社區，提供陸拾小時之義務勞務。
如附表所示偽造之「甲○○」署押共貳枚均沒收。
    事  實
一、乙○○於民國98年8月13日上午10時10分許，騎乘車牌號碼
    CLS-519號重型機車，行駛在臺北市○○○路○段80號前的人
    行道而為警攔檢，為了規避無照駕駛，竟基於行使偽造私文
    書之犯意，於警員製發臺北市政府警察局舉發違反道路交通
    管理事件通知單上移送聯之收受通知聯者簽章欄內，偽簽「
    甲○○」之署押1枚（一式複寫於存查聯上，故所偽造的署
    押共計2枚，通知聯上則無署押，詳如附表所示），表示上
    開違規通知單已收受之意，並交予取締之警員收執而行使之
    ，足以生損害於警察機關對於道路交通管理之正確性及甲○
    ○本人。嗣因甲○○接獲處分書，向處分機關提出申訴，始
    循線查悉上情。
二、案經臺北市政府警察局中正第二分局報告臺灣臺北地方法院
    檢察署檢察官偵查後聲請簡易判決處刑。
    理  由
一、上揭犯罪事實，業據被告乙○○於本院審理時坦承不諱，且
    經證人甲○○於警詢及偵查中證述屬實，並有證人甲○○上
    班的打卡單及臺北市政府警察局舉發違反道路交通管理事件
    通知單等件附卷可稽，綜此足徵被告之任意性自白確與事實
    相符。從而本件事證明確，應依法論科。
二、按在舉發違反道路交通管理事件通知單「收受通知聯者簽章
    」欄內偽簽他人姓名，自不待依據習慣或特約，單從形式上
    觀察，即足以知悉係表示由他人名義出具領收通知聯之證明
    ，此與事先在印妥內容之收據上偽簽他人姓名之情形，無分
    軒輊，當然屬於刑法第210 條所稱之私文書（最高法院83年
    臺上字第6631號判例意旨參照）。是核被告所為，係犯刑法
    第216條、第210條之行使偽造私文書罪。被告偽造署押係偽
    造私文書之部分行為；又被告偽造後復持以行使，其偽造私
    文書之低度行為已為行使之高度行為所吸收，均不另論罪。
三、原審以被告犯罪事證明確，據以論罪科刑，固非全屬無見。
    惟查，本件被告所犯行使偽造私文書罪，法定刑為5年以下
    有期徒刑，並無拘役刑，是原審處以拘役30日，量刑即有失
    出，是檢察官據此為由提起上訴，為有理由，本院應予撤銷
    改判。爰審酌被告為圖逃避無照駕駛，竟冒名接受舉發，危
    及警察機關對於交通管理處罰之正確性，並使被冒名者有受
    裁罰之虞，惟念及其犯後已坦承犯行等一切情狀，量處如主
    文第2項所示之刑，並諭知易科罰金之折算標準。如附表所
    示偽造之「甲○○」署押共2枚，不問屬於犯人與否，應依
    刑法第219條之規定宣告沒收。末查，被告未曾受有期徒刑
    以上刑之宣告，有臺灣高等法院被告前案紀錄表可按，且本
    院審酌被告行為時甫滿18歲，應係思慮不週才犯本件，經此
    次偵審程序後，應知所警惕，信無再犯之虞，是認所宣告之
    刑，以暫不執行為適當，爰併諭知緩刑2年，予被告自新之
    機會。又為使被告深切記取教訓，及為強化其法治之觀念，
    使其於緩刑期內能深知警惕，避免其再度犯罪，爰併依刑法
    第74條第2項第5款之規定，命被告應於緩刑期間，依執行檢
    察官之命令，向指定之公益團體、地方自治團體或社區，提
    供60小時之義務勞務。若被告不履行此一負擔，且情節重大
    足認原宣告之緩刑難收其預期效果，而有執行刑罰之必要者
    ，依現行刑法第75條之1第1項第4款之規定，得撤銷其緩刑
    宣告，併此敘明。又依刑法第93條第1項第2款規定，受緩刑
    之宣告者，有執行刑法第74條第2項第5款至第8款所定之事
    項者，應於緩刑期間付保護管束，故依法應同時諭知於緩刑
    期間付保護管束。
據上論斷，應依刑事訴訟法第455條之1第1項、第3項、第369條
第1項前段、第364條、第299條第1項前段，刑法第216條、第210
條、第219條、第41條第1項前段、第74條第1項第1款、第2項第
5款、第93條第1項第2款，判決如主文。
本案經檢察官郭力菁到庭執行職務。
中    華    民    國    99    年    3     月    12    日
                  刑事第十三庭  審判長法  官  許泰誠
                                      法  官  林瑋桓
                                      法  官  李貞瑩
以上正本證明與原本無異。
本判決不得上訴。
                                      書記官  高菁菁
中    華    民    國    99    年    3     月    12    日
附表
  ┌────────┬─────┬─────┐
  │ 文  件  名  稱 │ 欄    位 │偽造之署押│
  ├────────┼─────┼─────┤
  │臺北市政府警察局│收受通知聯│偽造之「施│
  │北市警交字第AEX │者簽章欄  │景朧」署押│
  │515331號舉發違反│          │共2枚（移 │
  │道路交通管理事件│          │送聯、存查│
  │通知單          │          │聯）      │
  └────────┴─────┴─────┘
附錄本案論罪科刑法條全文：
中華民國刑法第210條
（偽造變造私文書罪）
偽造、變造私文書，足以生損害於公眾或他人者，處 5 年以下
有期徒刑。
中華民國刑法第216條
（行使偽造變造或登載不實之文書罪）
行使第 210 條至第 215 條之文書者，依偽造、變造文書或登載
不實事項或使登載不實事項之規定處斷。

司法院資訊處製作；財團法人民間司法改革基金會備份。
